【裁判字號】    97,簡上,293
【裁判日期】    970605
【裁判案由】    竊盜
【裁判全文】
臺灣高雄地方法院刑事判決             97年度簡上字第293號
上  訴  人
即  被  告  乙○○
上列上訴人因竊盜案件，不服本院高雄簡易庭中華民國97年2 月
26日97年度審簡字第61號簡易判決（聲請簡易判決處刑案號：96
年度偵字第28775 號），提起上訴，本院管轄之第二審合議庭判
決如下：
    主  文
上訴駁回。
乙○○緩刑貳年。
    事實及理由
一、本案經本院審理結果，認第一審判決之認事、用法及量刑均
    無不當，應予維持，並引用第一審判決書記載之事實、證據
    及理由（如附件）。
二、上訴人即被告乙○○之上訴意旨係以：其因於民國97年3 月
    間甫分娩產下1 女，亟需扶養照顧，且因經濟狀況不佳，無
    力繳納易科之罰金，對原判決認定之犯罪事實並無意見，請
    給予緩刑的機會等語。
三、經查，本件原審以被告正值青壯，不思正途賺取金錢，即竊
    取他人之物，侵害被害人甲○○之財產法益，危害社會治安
    ，行為實有不該，且犯後否認犯行，態度非佳，惟念其無前
    科，有臺灣高等法院被告前案紀錄表附卷可稽，及所竊之重
    型機車業經被害人領回，被害人之實際損害已降至最低等一
    切具體情狀，量處被告有期徒刑2 月，並諭知易科罰金之折
    算標準，其認事用法均無違誤，量刑亦屬妥當，應予維持。
    被告上訴意旨未指摘原判決有何不當，其上訴為無理由，應
    予駁回。
四、末查，被告前未曾受有期徒刑以上刑之宣告，有臺灣高等法
    院被告前案紀錄表1 紙在卷可稽，茲念其僅因一時貪欲，致
    罹刑典，所竊之物業經被害人領回，已將實害降至最低，業
    如前述，並有贓物認領保管單1 份在卷足稽（見警卷第19頁
    ），另被告目前係未婚且甫於97年3 月17日分娩產下1 女嬰
    ，亟待其撫育照顧，亦有本院依職權調取之被告個人基本資
    料及嬰兒出生證明書在卷可憑（見本院簡上卷第31、32頁）
    ，且被告犯後復能坦認犯行，犯後態度良好，深具悔意，茲
    念其僅因一時失慮，致罹刑典，經此偵、審教訓後，當知所
    警惕，應無再犯之虞，本院認所宣告之刑以暫不執行為適當
    ，而依刑法第74條第1 項第1 款之規定，宣告緩刑2 年，以
    啟自新。
據上論斷，依刑事訴訟法第455 條之1 第1 項、第3 項、第368
條、第373 條、第364 條，刑法第74條第1 項第1 款，判決如主
文。
本案經檢察官呂乾坤到庭執行職務。
中    華    民    國    97    年    6     月    5     日
                  刑事第十二庭  審判長法  官  洪碩垣
                                      法  官  施介元
                                      法  官  葉文博
以上正本證明與原本無異。
不得上訴。
中    華    民    國    97    年    6     月    5     日
                                      書記官  李柏親
附錄本判決論罪之法條：
刑法第320條第1項
意圖為自己或第三人不法之所有，而竊取他人之動產者，為竊盜
罪，處5 年以下有期徒刑、拘役或500 元以下罰金。


司法院資訊處製作；財團法人民間司法改革基金會備份。
